# 暂估应付款的函证问题，陈版

提问人：呼叫帮助 时间：2012-06-20 23:12:21
A公司购向B供应商采购原材料，B供应商尚未开具发票，A公司暂估入账。 请问陈版， 在审计实务中是函证应付账款暂估金额，含税还是不含税？ 还是函证暂估原材料数量？ 还是金额与数量均需要函证？

回答人：chenyiwei
没有统一规定，视风险程度、测试目的、涉及金额大小、是否为重大帐户等因素综合分析考虑确定。

提问人：呼叫帮助 时间：2012-06-23 15:41:20
回复 chenyiwei 的帖子
现有一客户，有一部分的成本是暂估的，暂估的原因是供应商延迟缴纳税费、供应商没有开票，但是客户已经将货物提走了，本公司根据销售合同以及提货单已经作了销售处理，入了主营业务收入，有相当大金额的供应商的发票没到。
由于供应商较多，每个月末将所有供应商进行一次清算难度较大，不合实际，故本公司只在年末的时候进行每年一次的清算，可以将暂估成本的金额进行核算，但本报表日在年中，非年末，报表日仍然存在约 3000 万元的暂估成本，对该部分的暂估成本，该如何去进行审计认定？ 本公司在每个月末的时候都会进行一定程度的暂估，在次月冲回，所以在非年末的时候都会存在暂估的金额，年终清算后金额比较准确。除了清算之外，有没有其他办法来进行成本核算？

回答人：chenyiwei
了解企业的暂估流程和依据，测试相关内控；选择部分暂估样本进行实质性测试。

提问人：呼叫帮助 时间：2012-06-23 16:24:46
陈版，我想 审计重点还是在函证上！要求客户统计截止基准日暂估数量，函证本期收到开票数量及暂估数量，并与库房台帐入库累计发生额核对！ 任何成本核算方法下都不可能避免暂估问题！尽量要求供应商做到货到票到吧！

回答人：chenyiwei
如果暂估对报表影响重大的，则流程了解和控制测试将是基础。函证可作为实质性测试程序之一用于被选择的测试样本中。